臺灣新北地方法院板橋簡易庭民事裁定
111年度板聲字第3號
聲  請  人  廖合成  
相  對  人  匯豐汽車股份有限公司

法定代理人  陳昭文  


上列當事人間債務人異議之訴事件（111年度板簡字第47號），
聲請人請求停止執行事件，本院裁定如下：
    主  文
聲請人供擔保新台幣參萬捌仟參佰零伍後，本院一一０年度司執
字第一三一三一一號執行事件之強制執行程序，於本院一一一年
度板簡字第四七號事件判決確定、撤回或和解前應暫予停止。
    理  由
一、本件聲請意旨略以：相對人以鈞院103司執菊字第22847號債
    權憑證為執行名義，聲請鈞院110年司執字第131311號強制
    執行事件，在新臺幣（下同）82,756元及自102年11月22日
    起至清償日止，按年息13.01%計算之利息之範圍內查封聲請
    人所有之不動產（下稱系爭不動產），聲請人已對相對人提
    起債務人異議之訴，若許相對人繼續執行，聲請人必將受有
    難以補償之損害，為此願供擔保，請求在上述異議之訴事件
    判決確定前停止執行等語。
二、按有回復原狀之聲請或提起再審或異議之訴，或對於和解為
    繼續審判之請求，或提起宣告調解無效之訴，撤銷調解之訴
    ，或對於法院依強制執行法第4條第1項第5款之裁定提起抗
    告時，法院依必要情形，或依聲請定一相當並確實擔保，得
    為停止強制執行之裁定，強制執行法第18條第2項定有明文
    。又法院於前述停止強制執行之裁定所命供之擔保，係備供
    抵償債權人因停止執行所受之損害，其數額應依標的物停止
    執行後，債權人未能即時受償或利用該標的物所受之損害額
    ，或其因另供擔保強制執行所受之損害額定之，非以標的物
    之價值或其債權額為依據（最高法院91年度台抗字第429號
    裁定意旨參照）。
三、查聲請人於本院110年司執字第131311強制執行事件之執行
    程序終結前向本院對相對人提起債務人異議之訴，業經本院
    調取前揭執行卷及本院111年度板簡字第47號民事卷查明屬
    實，而聲請人以並未向相對人借款及債權憑證所載本票並非
    聲請人所簽發為由提起債務人異議之訴，非顯無理由，且陳
    明願供擔保請求停止執行，揆諸前述說明，即無不合，應予
    准許。經查：相對人主張之債權82,756元及自102年11月22
    日起至清償日止，按年息13.01%計算之利息計算至本院111
    年度板簡字第47號民事事件起訴時之111年1月4日止之本利
    合共計170,245元，相對人聲請查封之系爭不動產雖無市價
    資料，然參酌系爭不動產坐落之地點、面積等情狀，價值應
    遠逾170,245元，且系爭不動產既經相對人聲請本院予以查
    封執行，聲請人已無從再為處分，相對人之債權即無不能確
    保之虞，若以執行債權之全額供擔保始准予停止執行，即非
    允當。況該不動產縱暫時停止執行，相對人未能即時受償所
    受之損害額即非與其原有之債權額相同，應為自停止時起至
    聲請人所提確認之訴判決確定時止，相對人主張之債權本利
    合共計170,245元遲延受償之利息損失；準此依司法院就訴
    訟標的價額未逾500,000元之簡易事件第一、二審及強制執
    行程序所訂辦案期限共4年2個月，加計各審級裁判送達、上
    訴、分案等期間，則兩造間本案訴訟審理之期限約需4年6個
    月，計算相對人之執行債權本利合170,245元在停止執行期
    間遲延受償之利息損失為38,305元（170,245元×5%×4.5＝38,
    305，小數點以下四捨五入），應認本件停止執行聲請應供
    擔保之金額以38,305元為適當，爰酌定如主文。
四、依強制執行法第18條第2 項，裁定如主文。
中　　華　　民　　國　　111 　年　　1 　　月　　12　　日
                  臺灣新北地方法院板橋簡易庭
                        法  官  李昭融
以上正本係照原本作成。
如不服本裁定，應於送達後10日內，向本庭（新北市○○區○○
路0段00巷0號）提出抗告狀並表明抗告理由，如於本裁定宣示後
送達前提起抗告者，應於裁定送達後10日內補提抗告理由書（須
附繕本）。
中　　華　　民　　國　　111 　年　　1 　　月　　12　　日
                        書記官 王昱平